【裁判字號】    90,易,2222
【裁判日期】    900827
【裁判案由】    賭博
【裁判全文】
臺灣臺中地方法院刑事判決                          九十年度易字第二二二二號
    公  訴  人  台灣台中地方法院檢察署檢察官
    被      告  甲○○
右列被告因賭博案件，經檢察官提起公訴（九十年度偵字第八八０一號），本院判決
如左：
    主  文
甲○○意圖營利，聚眾賭博，處有期徒刑參月，如易科罰金，以參佰元折算壹日。緩
刑貳年。扣案之抽頭金新台幣貳仟肆佰元、筒仔麻將貳付及骰子貳拾壹顆，均沒收。
    事  實
一、甲○○意圖營利，於民國九十年五月十四日二十一時許，提供其台中縣龍井鄉○○村○○路三巷二十一弄七十三號二樓租處，供為賭博場所，並聚集乙○○，丙○○，丁○○等人與甲○○賭玩筒仔麻將，並由該四人輪流作莊家，其他人則押
    注，每次押注金額以新台幣（下同）一百元至五千元不等，押中者可獲得押注金
    額相同之賭金，未押中者則歸莊家所有，每次抽取一百元或二百元之抽頭金，迄
    至九十年五月十四日二十三時四十分許，已抽得二千四百元，嗣為警查獲，並扣
    得甲○○所有，用以賭玩之筒仔麻將二付，骰子二十一顆，各人身上取出賭資合
    計五十四萬四千二百元，抽頭金二千四百元。
二、案經台中縣警察局烏日分局報請臺灣臺中地方法院檢察署檢察官偵查起訴。
    理  由
一、訊據被告甲○○坦承於前揭時地有提供場所及聚集前開人士賭玩等事實，惟否認
    有何意圖營利之賭博犯行，辯稱：扣案之二千四百元是賭贏的人隨意拿出來，等
    賭玩結束後，大家拿這些錢一起吃宵夜，並非抽頭金云云。經查被告坦承賭博之
    事實，核與證人即共同賭玩之人乙○○、丁○○、丙○○之證述相符，另該二千
    四百元是給被告之抽頭金，亦經證人乙○○、丁○○及丙○○於警訊時陳述明確
    ，又被告於偵訊時抗辯：二千四百元是賭玩之人要喝飲料及香煙的錢，買香煙及
    飲料後仍有剩餘等語，於本院審理時則改稱：二千四百元是準備吃宵夜云云，前
    後陳述矛盾，雖證人乙○○於本院審理時陳述：被告並無抽頭，只說其有準備魚
    及酒都要錢，所以要大家拿一、二百元出來等語，惟查證人乙○○之證述與其於
    警訊時之陳述及被告之抗辯均不一，顯見證人乙○○於本院審理時之陳述係迴護
    被告之詞，不足採信。此外復有抽頭金二千四百元、筒仔麻將二付、骰子二十一
    顆扣案可證，並有查獲時之照片在卷可憑，事證明確，被告犯行堪以認定。
二、核被告所為，係犯刑法二百六十八條意圖營利聚眾賭博罪及意圖營利提供賭博場
    所罪。被告一賭博行為，而觸犯意圖營利提供場所賭博罪及意圖營利聚眾賭博罪
    ，係一行為而觸犯數罪名，為想像競合犯，應依刑法第五十五條規定，論以情節
    較重之意圖營利聚眾賭博罪。爰審酌被告圖利賭博，賭注不小，危害社會風氣，
    惟圖得之利益不大，邀集之人多為親友，犯罪手段尚稱和平等一切情狀，量處如
    主文所示之刑，並諭知易科罰金之折算標準。另被告未曾受有期徒刑以上刑之宣
    告，有臺灣高等法院被告全國前案紀錄表及臺灣台中地方法院檢察署刑案資料查
    註紀錄表附卷可憑，其因一時失慮，在租處賭玩，該租處亦係住家，賭玩者為親
    友，非職業賭場，抽頭金不大，本院認所宣告之刑以暫不執行為適當，併宣告緩
    刑貳年，以啟自新。扣案之賭具筒仔麻將二付、骰子二十一顆，係被告所有供犯
    罪所用之物，抽頭金二千四百元係被告因犯罪所得之物，爰分別依刑法第三十八
    條第一項第二款、第三款之規定宣告沒收。至於扣案之現金五十四萬四千二百元
    ，其中十萬元是從垃圾筒取出，餘均由賭客身上起獲等情，經證人即查獲員警楊
    昌達到庭陳述明確，又該十萬元係乙○○自口袋取出，見警查緝時丟於垃圾筒內
    ，其另準備三千九百元要玩，但放在另一口袋未被警查獲；而八萬一千元是丁○○於警員查獲時自其口袋中取出，翌日要交付他人，其另一口袋放有二千元準備
    賭玩，未被查獲，至於十四萬四千元也是從丙○○身上拿出來，本來是要發給工
    人之工資，警察查獲時賭桌上均未查獲現金等情，經證人乙○○、丁○○於本院
    審理時證稱明確，被告亦一再抗辯二十一萬九千二百元是自被告家中皮包處取出
    等語，是本案查獲時既未在賭桌上查獲賭玩現金，五十四萬四千二百元復均自被
    告及賭玩者身上或皮包取出，因此無證據證明五十四萬四千二百元是被告所有之
    賭金，爰不另予沒收之宣告，附此敘明。
據上論斷，應依刑事訴訟法第二百九十九條第一項前段，刑法第二百六十八條、第五
十五條、第四十一條第一項前段、第三十八條第一項第二款、第三款、第七十四條第
一款，罰金罰鍰提高標準條例第一條前段、第二項，判決如主文。
中      華      民      國      九十      年      八      月    二十七  日
                法  官  林郁婷
右正本證明與原本無異。
如不服本判決，應於送達後十日內向本院提出上訴狀 （須附繕本） ，上訴於台灣高
等法院台中分院。
                                        書記官
中      華      民      國      九十      年      八      月    二十七  日
附錄論罪科刑法條
中華民國刑法第二百六十八條：
意圖營利，供給賭博場所或聚眾賭博者，處三年以下有期徒刑，得併科三千元以下罰
金。


司法院資訊處製作；財團法人民間司法改革基金會備份。
